臺灣雲林地方法院刑事判決　　　　　　　　　　　　九十一年度交易字第一五八號
　　公　訴　人　臺灣雲林地方法院檢察署檢察官
　　被　　　告　甲○○
右列被告因過失致死案件，經檢察官提起公訴（九十一年度偵字第二二六一號），本
院判決如左：
    主  文
甲○○因過失致人於死，處有期徒刑柒月，緩刑年。
    事  實
一、甲○○於民國（下同）九十一年五月一日早上，駕駛一部報廢無車牌號碼之自用
    小客車，沿雲林縣麥寮鄉○○村○○號○路由六輕往斗南之西向東慢車道方向行
    駛，於同日上午七時三十分許，途經上開雲一號公路三盛村路段與三盛村北向南
    產業道路之有號誌交岔路口時，原應注意行車速度，依標誌或標線之規定，無標
    誌或標線者，在郊外道路時速不得超過六十公里；並應注意車前及左右人車狀況
    ，隨時採取必要之安全措施，以保行車安全。而當時天候晴、路面乾燥、無缺陷
    及障礙物、視距良好，並無不能注意之情事，竟疏未注意行車速限並注意車前及
    左右狀況。就在甲○○超速行駛同時，適有許曾免騎乘車號ＮＵＩ－四三八號機
    車，沿雲林縣三盛村北向南產業道路，行經上開路段且已超過該交岔路口三分之
    二以上路段時，詎甲○○於煞車前約二十公尺之距離看到許曾免所騎乘之機車時
    ，因其以時速約八十公里之速度超速行駛，致甲○○雖緊急踩煞車仍因速度太快
    而閃避不及，其自小客車之車頭撞擊許曾免機車之右側，使許曾免人車倒地，許
    曾免因而受有頭頸部外傷等出血性休克，經送醫急救後仍因傷重不治死亡。本件
    車禍後，甲○○於有偵查犯罪職權之機關及公務員知悉其犯罪前，即自首承認其
    為肇事司機，並接受裁判。
二、案經甲○○自首、許曾免之子許澤元訴由雲林縣警察局台西分局報請相驗後由臺
    灣雲林地方法院檢察署檢察官偵查起訴。
    理  由
一、右揭犯罪事實，業據被告甲○○於檢察官訊問及本院審理時坦白承認，並有雲林
    縣警察局台西分局橋頭派出所變死案件初步調查報告、重大交通事故紀錄單、道
    路交通事故調查報告表各一紙及肇事現場暨車輛照片六張在卷可證。且被害人許
    曾免因頭頸部外傷等致出血性休克，經送醫急救不治死亡，亦經臺灣雲林地方法
    院檢察署檢察官率同法醫師相驗屬實，製有相驗屍體證明書、驗斷書及雲林縣警
    察局台西分局相驗許曾免意外死亡相驗案相片二十八張在卷可按。
二、按行車速度，依標誌或標線之規定，無標誌或標線者，在郊外道路時速不得超過
    六十公里；汽車行駛時，駕駛人應注意車前狀況，隨時採取必要之安全措施，道
    路交通安全規則第九十三條第一項第一款、第九十四條第三項分別定有明文，被
    告駕車自應注意遵守上開規定。從卷附之現場圖及照片顯示，肇事地點係設有行
    車管制號誌之交岔路口，限速六十公里。肇事後被告車輛遺留在路面之煞車痕，
    左煞車痕長三十五點九公尺，右煞車痕長三十七點九公尺。而被告自白其駕車行
    經上開肇事地點時，車速為時速七、八十公里左右，以致於在距離煞車前約二十
    公尺之距離看到被害人時，因速度過快仍煞閃不及而撞擊被害人，致被害人傷重
    不治死亡等語。核其自白與上開現場圖所顯示之煞車痕，左煞車痕長三十五點九
    公尺，右煞車痕長三十七點九公尺，被告車禍發生當時之行車速度約八十公里相
    符（參照交通部頒布之「一般公路汽車煞車距離、行車速度對照表」）。又依上
    開道路交通事故調查表各項記載所示，案發當時天候晴、路面乾燥、無缺陷及障
    礙物、視距良好，並無不能注意之情形。被告駕車行經郊外道路時速不得超過六
    十公里，竟以時速約八十公里之速度超速行駛。且未注意車前及左右人車狀況，
    隨時採取必要之安全措施，小心通過，肇致本件車禍。是被告就本件車禍之發生
    ，顯有過失甚明。又被害人確因本件車禍傷重不治死亡，已詳如前述，則被害人
    之死亡與被告之過失間有相當因果關係，足以認定。從而，被告過失致人於死的
    犯行，堪以認定。
三、核被告所為，係犯刑法第二百七十六條第一項之過失致死罪。被告肇事後，於有
    偵查犯罪職權之機關及公務員知悉其犯罪前，即報警處理，自首並接受裁判等情
    ，有雲林縣警察局重大交通事故紀錄單上載明被告甲○○委託路人報案等情明確
    （見九十一年度相字第二四九號卷第七頁），合於自首之規定，應依刑法第六十
    二條前段規定，減輕其刑。本院審酌被告駕車行經郊外道路時速不得超過六十公
    里，竟以時速約八十公里之速度超速行駛，致被害人死亡，過失情節不輕，所生
    危害甚重。惟參酌被告犯後坦承犯罪，並與被害人家屬達成民事和解，取得被害
    人家屬之諒解，有雲林縣麥寮鄉調解委員會調解書一紙在卷可佐，犯後態度良好
    等一切情狀，量處如主文所示之刑。又被告前未曾受有期徒刑以上刑之宣告，有
    臺灣高等法院被告全國前案紀錄表可稽。其因過失致觸犯本罪，犯後復有悔意，
    經此偵審教訓後，當知所警惕而無再犯之虞。是本院認所宣告之刑，以暫不執行
    為適當，爰併予宣告緩刑三年，以勵自新。
據上論斷，應依刑事訴訟法第二百九十九條第一項前段，刑法第二百七十六條第一項
、第六十二條前段、第七十四條第一款，罰金罰鍰提高標準條例第一條前段，判決如
主文。
本案經檢察官李鵬程到庭執行職務。
中      華      民      國    九十一    年      九     月    二十七    日
                                  臺灣雲林地方法院刑事第一庭
                                      審判長法官  康樹正
                                      法      官  李明鴻
                                      法      官  許佩如
右正本證明與原本無異。
如不服本判決，應於判決送達後十日內向本院提出上訴狀( 應附繕本 )。
                                      書  記  官  賴成育
中      華      民      國    九十一    年      九     月    二十七    日
附錄：
刑法第二百七十六條
因過失致人於死者，處二年以下有期徒刑、拘役或二千元以下罰金。
從事業務之人，因業務上之過失犯前項之罪者，處五年以下有期徒刑或拘役，得併科
三千元以下罰金。
